【裁判字號】    98,交抗,913
【裁判日期】    981231
【裁判案由】    聲明異議
【裁判全文】
臺灣高等法院高雄分院刑事裁定         98年度交抗字第913號
抗  告  人
即受處分人  甲○○
上列抗告人因違反道路交通管理處罰條例聲明異議案件，不服臺
灣高雄地方法院中華民國98年11月25日裁定（98年度交聲字第26
61號），提起抗告，本院裁定如下：
    主  文
抗告駁回。
    理  由
一、按汽車駕駛人，行經有燈光號誌管制之交岔路口闖紅燈者，
    處1,800 元以上5,400 元以下罰鍰，並記違規點數3 點；汽
    車駕駛人，駕駛汽車有違反本條例之行為，經交通勤務警察
    或依法令執行交通稽查任務人員制止時，不聽制止或拒絕停
    車接受稽查而逃逸者，除按各該條規定處罰外，處3,000 元
    以上6,000 元以下罰鍰，並記違規點數1 點，道路交通管理
    處罰條例第53條第1 項、第60條第1 項、第63條第1 項第1
    款、第3 款分別定有明文。又數行為違反同一或不同行政法
    上義務之規定者，分別處罰之，行政罰法第25條定有明文。
二、本件原裁定以：(一)高雄縣政府警察局湖內分局湖內派出所警
    員翁泗和於98年2 月18日18時21分，在高雄縣湖內鄉○○路
    ○ 段與34巷口，執行交通稽查取締工作，發現車號5S-1650
    號黑色自小客車於停紅燈後，見左右無來車時，違規闖紅燈
    ，當時警翁泗和身穿反光雨衣，吹警笛並揮動閃爍之指揮棒
    ，走至內側車道，示意該違規車輛停車，該車非但未停，復
    加速逃逸，經翁泗和當場記下車號，返所後予以逕行舉發等
    情，有警員翁泗和98年9 月26日職務報告書在卷可憑。異議
    人對其於上開時、地駕車行經有燈光號誌管制之交叉路口闖
    紅燈之違規行為亦不爭執，則異議人於上開時、地闖紅燈之
    違規行為甚為明確。(二)異議人於上開時、地駕駛自用小客車
    闖紅燈時，警員翁泗和係身穿反光雨在距該車約50公尺之距
    離揮動閃爍指揮棒，並走至內側車道示意該車停車接受稽查
    ，異議人不停車且加速逃逸，因當時有路燈且該車前後號牌
    均有小燈，警員翁泗和清楚記下車號後予以逕行舉發之過程
    ，有高雄縣政府警察局員警工作記錄簿在卷可參。衡情異議
    人殊無不得見聞之可能，是異議人於上開時、地，駕車闖紅
    燈後拒絕停車受檢之事實，亦堪予認定。(三)違反道路交通管
    理處罰條例第12條至第68條之規定者，由公路主管機關處罰
    ，道路交通管理處罰條例第8 條第1 項第1 款定有明文，同
    條例第53條第1 項就闖紅燈之違規行為復定有處罰規定已如
    前述。而異議人闖紅燈之違規行為，業經高雄縣政府警察局
    湖內分局製作舉發違反交通管理事件通知單，並於98年2 月
    25日送達異議人由其親收，有湖內分局N00000000 號舉發違
    反交通管理事件通知單及送達證書在卷可憑。該送達證書文
    號原雖僅以電腦列印第N00000000 號，惟另以手寫「N00000
    000 共2 件」等語，此係因上開2 件違規單號為同一車主，
    為節省郵資手寫記載交通違規單號合併送達，有高雄縣政府
    警察局湖內分局98年10月20日高縣湖警交字第0980012120號
    函及附件在卷可稽，是異議人闖紅燈之違規行為確經警察機
    關先以舉發通知單舉發後，再由交通部公路總局高雄區監理
    所依舉發通知單作成裁決書無訛，異議人稱處罰程序不合法
    云云，顯有誤會。(四)按行政罰係以各個違法行為為課罰對象
    ，刑法上關於牽連犯、連續犯等裁判上一罪之理論，並非當
    然適用（行政法院75年度判字第560 號、77年度判字第1308
    號判決參照）。而交通違規罰鍰性質上屬行政罰，係以各個
    違規行為為課罰對象，刑法關於牽連犯之裁判上一罪理論，
    自非當然適用；且道路交通管理處罰條例並未定有如修正前
    刑法有關牽連犯之規定，尚難比附援引非屬行政法之刑法牽
    連犯規定，予以從一重處斷。本件異議人前揭違規事實，係
    先有闖紅燈之違規行為，嗣闖紅燈之違規行為遭警員攔停又
    拒絕停車接受稽查而逃逸，揆諸前揭意旨，異議人違反複數
    行政法上義務，均應按其個別違反之行為，分別裁處行政罰
    鍰。異議人辯稱：應依有刑法牽連犯從一重處罰之適用云云
    ，亦有誤會。因認異議人違規之事實明確，原處分機關援依
    前揭法規規定，裁處異議人罰鍰合計1 萬1,400 元，並記違
    規點數4 點，於法有據，裁罰額度亦無不當，異議人聲明異
    議，為無理由，予以駁回。經核原裁定與法並無違誤。
三、抗告意旨雖以：舉發違規地點係不須設立交通號誌之巷口，
    竟突然設置後配合警察埋伏來開紅單，將罰款上、下分紅入
    己，涉有偽造文書、圖利他人等刑責，且經異議人聲明異議
    後，該紅綠燈即取消，可見異議人所言屬實，原裁定未說明
    有無移送何種機關偵辦等語，提起本件抗告。惟縱上開號誌
    事後經廢除，亦難解免抗告人先前違規之行政責任。再者，
    刑事訴訟法第241 條固規定知有犯罪嫌疑者應為告發；然本
    件原裁定既認警員所為舉發係依法執行公務，自無告發之必
    要，綜上所述，抗告人提起本件抗告，為無理由，應予駁回
    。
四、據上論結，應依道路交通案件處理辦法第26條，刑事訴訟法
    第412 條，裁定如主文。
中    華    民    國    98    年    12     月    31   日
            刑事第四庭    審判長法  官   蕭權閔
                                法  官   陳吉雄
                                法  官   李嘉興
以上正本證明與原本無異。
不得再抗告。
中    華    民    國    99    年    1      月    4    日
                                書記官   郭榮芳

司法院資訊處製作；財團法人民間司法改革基金會備份。
